【裁判字號】    95,交聲,178
【裁判日期】    950322
【裁判案由】    聲明異議
【裁判全文】
台灣彰化地方法院交通事件裁定         95年度交聲字第178號
原處分機關  交通部公路總局台中區監理所彰化監理站
異  議  人
即受處分人  甲○○
上列受處分人因違反道路交通管理處罰條例案件，對於交通部公
路總局台中區監理所彰化監理站95年2月3日所為之處分 (原處分
案號：彰監四字第裁64-I00000000、64-I00000000號)，聲明異
議，本院裁定如下：
    主  文
異議駁回。
    理  由
一、按「汽車有左列情形之一者，處汽車所有人新台幣三千六百
    元以上一萬零八百元以下罰鍰，並禁止其行駛：四、使用註
    銷之牌照行駛者。」；第按「汽車駕駛人，有左列情形之一
    者，處新台幣六千元以上一萬二千元以下罰鍰，並當場禁止
    其駕駛及扣留其車輛牌照：六、使用註銷之駕駛執照駕駛小
    型車或機器腳踏車者。」，道路交通管理處罰條例第12條第
    1項第8款、第21條第1項第6款分別定有明文。
二、本件聲明異議意旨略以：異議人在彰化縣彰化市○○路及永
    安路口，機車並未發動，也沒行駛，即遭臨檢員警開二張罰
    單等語。
三、經查：
（一）異議人即受處分人甲○○之機車駕駛執照於民國（下同）
      94年1月23日因違規罰款未繳納，經交通部公路總局台中
      區監理所彰化監理站裁決送達後，依法註銷駕駛執照。而
      異議人所駕駛之車號KJJ-153號重型機車於92年1月3日因
      違規罰款未繳納，經上開監理站裁決送達後依法註銷牌照
      之情，業據交通部公路總局台中區監理所彰化監理站於95
      年3月3日以中監彰字第0950005337號函函覆在卷，並為異
      議人所不爭執，足見異議人之駕駛執照及其所有之重型機
      車牌照業經註銷之事實，堪以認定。
（二）證人即填單舉發之員警陳榮啟到庭具結證稱：「（當天如
      何查獲？）我是巡邏員警，當時看到受處分人坐在機車上
      面，也是要行駛的狀態，就看到車子沒有車牌。」、「（
      當時受處分人有無戴安全帽？）我沒有印象，但是受處分
      人當時有承認他有騎乘機車之事實。」、「（你當時看到
      受處分人時，受處分人是否牽著機車？）不是，受處分人
      當時是坐在機車上面。」、「（如何證明受處分人有騎乘
      機車的事實？）我當時看到的情形是受處分人有騎乘機車
      的狀態，停在路邊，看樣子就是要騎的狀態。」等語，且
      受處分人於本院訊問時亦自承稱：「那時我已經熄火了，
      因為我看到對向有警察過來」等語，足見受處分人雖於員
      警開單當時業已熄火，惟係因看到員警始熄火，其確有騎
      乘上開車號KJJ-153號重型機車之事實。
（三）綜上，受處分人之駕駛執照及其所有之上開重型機車牌照
      均經註銷，且有使用註銷之駕駛執照及牌照駕駛機車之行
      為，本件原處分機關援引前揭規定所為之處分，於法並無
      不合，異議人聲明異議為無理由，應予駁回。
三、據上論斷，應依道路交通案件處理辦法第19條，裁定如主文
    。
中    華    民    國    95    年    3     月    22    日
                      交通法庭  法  官  黃齡玉
以上正本證明與原本無異
如不服本裁定，應於裁定送達後5日內向本院提出抗告狀 (須附
繕本 )。
中    華    民    國    95    年    3     月    22    日
                                書記官  施嘉玫


司法院資訊處製作；財團法人民間司法改革基金會備份。
